最　高　行　政　法　院　裁　定
　　　　　　　　　　　　　　　　　　 94年度裁字第02546號
聲　請　人　乙○○
　　　　　　　　　　　送達代收.
　　　　　　　　　　　　　　　.
上列聲請人因與相對人勞工保險局間因勞保事件，聲請人對中華
民國94年4月14日本院94年度裁字第626號裁定，聲請再審。本院
裁定如下：
　　主  文
再審之聲請駁回。
再審訴訟費用由聲請人負擔。
　　理  由
一、按當事人對於本院所為裁定聲請再審，必須原裁定具有行政
    訴訟法第283條準用同法第273條第1項所列各款情形之一者
    或第2項之規定，始得為之。本件聲請人未具體陳明聲請再
    審事由之法條，惟依其後列意旨，應係依同法條第1項第1款
    聲請再審，該款規定：「適用法規顯有錯誤者」，係指原裁
    定所適用之法規與該案應適用之現行法規相違背或與解釋、
    判例有所牴觸者而言，至於法律上見解之歧異，再審原告對
    之縱有爭執，要難謂為適用法規顯有錯誤，而據為再審之理
    由。
二、本件聲請再審意旨略謂：行政訴訟法中除簡易案件外，並未
    規定上訴需具體說明所涉法條，原裁定以未具體陳明法條為
    由，裁定駁回聲請人之上訴，與該法第243條規定有違。原
    裁定誤以聲請人對相對人違法不當退伍，並不爭執，實係誤
    謬之至。原裁定，依其內容實有違行政訴訟法第243條所定
    違背法令之處，就聲請人由屏東縣音樂服務業職業工會加保
    ，因腦挫傷術後症狀群成殘，有申請殘廢補助費之事實與理
    由，均未予審酌，亦未依勞工保險條例第9條第1項規定，調
    查聲請人請求理由，率爾裁定駁回聲請人之上訴，於法有違
    ，且有違反憲法第153條保護勞工權益之虞。至於原裁定處
    理程序，亦有違行政訴訟法第189條之規定。為此，聲請再
    審（聲請人誤載為抗告），請求廢棄原裁定等語。
三、經查，本院94年度裁字第626號裁定（以下稱原裁定）維持
    臺北高等行政法院91年度訴字第2732號判決，駁回聲請人之
    上訴，無非以：聲請人上訴狀所述內容並未具體說明原判決
    有如何違背法令之情形，且相對人於92年8月1日原審行準備
    程序時，係供稱如聲請人之訴有理由時，應給付新台幣68,4
    00元，並未認諾應給付聲請人上開金額，聲請人對此亦有誤
    會。從而其上訴為不合法為其論據，核與對於高等行政法院
    判決上訴，非以其違背法令為理由，不得為之，行政訴訟法
    第242條定有明文。是當事人依行政訴訟法第243條第1項規
    定，以高等行政法院判決有不適用法規或適用法規不當為上
    訴最高行政法院之理由時，其上訴狀或理由書應有具體之指
    摘，並揭示該法規之條項或其內容。若係成文法以外之法則
    ，應揭示該法則之意旨。倘為司法院解釋、或本院之判例，
    則應揭示該判解之字號或其內容。上訴狀或理由書如未依此
    項方法表明者，即難認為已對高等行政法院判決之違背法令
    有具體之指摘，並無違誤，即原裁定認事、用法並無適用法
    規顯有錯誤之情形。至於聲請人稱：行政訴訟法僅簡易案件
    始應具體表明違背法條意旨，以及本院裁判亦應符合同法第
    189條規定事實審裁判實質要件規定，均屬聲請人主觀法律
    見解，此種法律見解之歧異，尚不足以作為認定原裁定適用
    法規錯誤之依據。又本院原裁定係以程序理由，以上訴不合
    法為由駁回聲請人之上訴，則聲請人主張實體法理由未予審
    認，於法尚無不合。綜上所述，本件聲請難認為有理由，應
    予駁回。
據上論結，本件再審之聲請為無理由，爰依行政訴訟法第283條
、第278條第2項、民事訴訟法第95條、第78條，裁定如主文。
中　　華　　民　　國　　94　　年　　 11 　月　　 24 　日
                  第二庭審判長法  官　廖　政　雄
                              法  官　林　清　祥
                              法  官　鍾　耀　光
                              法  官　姜　仁　脩
                              法  官　胡  國  棟
以  上  正  本  證  明  與  原  本  無  異
中　　華　　民　　國　　94　　年　　11　　月　　25　　日
　　　　　　　　　　　　　　　書記官　莊　俊　亨
